---
title: "ADMH coding"
author: "Anastasiya Isaeva"
date: "2024-11-10"
output: html_document
---

<style type="text/css">
body{
  font-family: Helvetica;
  font-size: 12pt;
}
/* Headers */
h1, h2{
  font-size: 16pt;
}
</style>


```{r setup, include=FALSE}
knitr::opts_chunk$set(echo = TRUE)
library(tidyverse)
library(readxl)
library(openxlsx)
```

Первым делом подгрузим все нужные нам файлы:

- Population_list.xlsx, 

- DM_DEMOGRAPHICS.xlsx, 

- DS_DISPOSITION.xlsx, 

- SUPPDS_DISPOSITION.xlsx,  

- SU_SUBSTANCEUSE.xlsx,  

- VS_VITALSIGNS.xlsx, 

- EX_EXPOSURE.xlsx

- MH_MEDICALHISTORY.xlsx

```{r}

pop_list <- read.xlsx("./SDTM/Population_list.xlsx")

dem_ds <- read.xlsx("./SDTM/DM_DEMOGRAPHICS.xlsx")

disp_ds <- read.xlsx("./SDTM/DS_DISPOSITION.xlsx")

supp_disp <- read.xlsx("./SDTM/SUPPDS_DISPOSITION.xlsx")

su_ds <- read.xlsx("./SDTM/SU_SUBSTANCEUSE.xlsx")

vs_ds <- read.xlsx("./SDTM/VS_VITALSIGNS.xlsx")

ex_ds <- read.xlsx("./SDTM/EX_EXPOSURE.xlsx")

mh_med <- read.xlsx("./SDTM/MH_MEDICALHISTORY.xlsx")

```

Поработаем с доменом ADSL, вытащим оттуда переменные:

- STUDYID;

- USUBJID;

- TRTP;

- TRTPN

```{r}
adsl <- 
  dem_ds %>% 
  select(STUDYID, SUBJID, 
         ARM) %>% 
  mutate(USUBJID = paste(STUDYID, SUBJID, sep = '-'),
         TRTP = ARM,
         TRTPN = c(1,2)[match(TRTP, c("XXXX0", "XXXX1"))],
         ARM=NULL) 
```

Поработаем с доменом MH (даты разберем позже). Выудим все необходимые переменные, избавимся от пустых рядов в MHTERM:

- MHSEQ;

- MHCAT;

- MHTERM;

- MHDECOD;

- MHBODSYS;

- MHSTDTC;

- ASTDT - НОВАЯ ПЕРЕМЕННАЯ ИЗ MHSTDTC;

- ASTDTF - нОВАЯ ПЕРЕМЕННАЯ ИЗ ASTDT;

- MHENDTC;

- AENDT - НОВАЯ ПЕРЕМЕННАЯ ИЗ MHENRTPT;

- AENDTF - НОВАЯ ПЕРЕМЕННАЯ ИЗ AENDT;

- MHENRTPT;

- MHENRF - НОВАЯ ПЕРЕМЕННАЯ ИЗ MHENRTPT

В переменной MHTERM есть пропуски, но если исключить все строки с NA есть риск потерять пациентов с MHCAT = "Medical History". Поэтому делаем двойное условие. Таким образом у нас сохраняться все пациенты с "Medical History"

```{r}

mh_df <- mh_med %>%
  select(SUBJID, MHSEQ, MHCAT, MHTERM, MHDECOD, MHBODSYS, MHSTDTC, MHENDTC, MHENRTPT) %>% 
  filter(MHCAT == "Medical History" & !is.na(MHTERM) )

```

Разбираемся с датами и новыми переменными:

```{r}

mh_data <- mh_df %>%
  rowwise() %>% 
  mutate(YMD=MHSTDTC) %>% 
   separate(YMD, into=c("Y", "M", "D"), sep="-" )%>% 
   ungroup() %>%
   mutate(ASTDTF = case_when(
    is.na(Y) ~ "Y",
    is.na(M) ~ "M",
    is.na(D) ~ "D",
    TRUE ~ "" )) %>% 
  mutate(Y = replace_na(Y, NA))%>% 
  mutate(M = replace_na(M, "01"))%>% 
  mutate(D = replace_na(D, "01")) %>% 
  mutate(ASTDT = case_when(
    is.na(Y) ~ NA_character_,
    TRUE ~ paste0(Y, "-", M, "-", D))) %>% 
  mutate(Y1M1D1=MHENDTC) %>% 
  mutate(ASTDT = format(as.Date(ASTDT, 
                                  format = "%Y-%m-%d"), 
                          "%d.%m.%Y")) %>% 
  separate(Y1M1D1, into=c("Y1", "M1", "D1"), sep="-" )%>% 
   ungroup() %>%
   mutate(AENDTF = case_when(
    is.na(Y1) ~ "Y",
    is.na(M1) ~ "M",
    is.na(D1) ~ "D",
    TRUE ~ "" )) %>% 
  mutate(Y1 = replace_na(Y1, NA),
         M1 = replace_na(M1, "01"),
         D1 = replace_na(D1, "01"))%>% 
  mutate(AENDT = case_when(
    MHENRTPT == 'ONGOING' ~ "",
    is.na(Y) ~ NA,
    TRUE ~ paste0(Y, "-", M, "-", D))) %>% 
  mutate(MHENRF=ifelse(MHENRTPT=='ONGOING', "ONGOING","")) %>% 
  mutate(YMD=NULL, Y=NULL, M=NULL, D=NULL,
         Y1M1D1=NULL, Y1=NULL, M1=NULL, D1=NULL)
  
            

```

Объединим таблицы. Поменяем порядок всех переменных и их тип в соответствии со спецификацией.
Порядок переменных: 
- STUDYID;

- USUBJID;

- TRTP;

- TRTPN;

- MHSEQ;

- MHCAT;

- MHTERM;

- MHDECOD;

- MHBODSYS;

- MHSTDTC;

- ASTDT - НОВАЯ ПЕРЕМЕННАЯ ИЗ MHSTDTC; 

- ASTDTF - нОВАЯ ПЕРЕМЕННАЯ ИЗ ASTDT;

- MHENDTC;

- AENDT - НОВАЯ ПЕРЕМЕННАЯ ИЗ MHENRTPT;

- AENDTF - НОВАЯ ПЕРЕМЕННАЯ ИЗ AENDT;

- MHENRTPT; 

- MHENRF - НОВАЯ ПЕРЕМЕННАЯ ИЗ MHENRTPT 

```{r}


ADMH <-left_join(adsl, mh_data,  by = "SUBJID") %>% 
  mutate(SUBJID=NULL) %>% 
  relocate(ASTDT, .after = MHSTDTC) %>% 
  relocate(ASTDTF, .after = ASTDT) %>%
  relocate(AENDT, .after = MHENDTC) %>% 
  relocate(MHENRTPT, .after = AENDTF) %>% 
  mutate(MHSEQ=as.numeric(MHSEQ),
         MHENDTC=as.character(MHENDTC)) 

ADMH


```

```{r}
write.xlsx(ADMH, "./ADaM-like/ADMH.xlsx")

```


