---
title: "ADMH coding"
author: "Anastasiya Isaeva"
date: "2024-11-10"
output: html_document
---

<style type="text/css">
body{
  font-family: Helvetica;
  font-size: 12pt;
}
/* Headers */
h1, h2{
  font-size: 16pt;
}
</style>

```{r setup, include=FALSE}
knitr::opts_chunk$set(echo = TRUE)
library(tidyverse)
library(readxl)
library(openxlsx)
```

Первым делом подгрузим все нужные нам файлы:

- Population_list.xlsx, 

- DM_DEMOGRAPHICS.xlsx, 

- DS_DISPOSITION.xlsx, 

- SUPPDS_DISPOSITION.xlsx,  

- SU_SUBSTANCEUSE.xlsx,  

- VS_VITALSIGNS.xlsx, 

- EX_EXPOSURE.xlsx

- MH_MEDICALHISTORY.xlsx

```{r}

pop_list <- read.xlsx("C:/Users/User/BioStat_2024/GitHub_task/ADaM coding/ADaM coding/SDTM/Population_list.xlsx")

dem_ds <- read.xlsx("C:/Users/User/BioStat_2024/GitHub_task/ADaM coding/ADaM coding/SDTM/DM_DEMOGRAPHICS.xlsx")

disp_ds <- read.xlsx("C:/Users/User/BioStat_2024/GitHub_task/ADaM coding/ADaM coding/SDTM/DS_DISPOSITION.xlsx")

supp_disp <- read.xlsx("C:/Users/User/BioStat_2024/GitHub_task/ADaM coding/ADaM coding/SDTM/SUPPDS_DISPOSITION.xlsx")

su_ds <- read.xlsx("C:/Users/User/BioStat_2024/GitHub_task/ADaM coding/ADaM coding/SDTM/SU_SUBSTANCEUSE.xlsx")

vs_ds <- read.xlsx("C:/Users/User/BioStat_2024/GitHub_task/ADaM coding/ADaM coding/SDTM/VS_VITALSIGNS.xlsx")

ex_ds <- read.xlsx("C:/Users/User/BioStat_2024/GitHub_task/ADaM coding/ADaM coding/SDTM/EX_EXPOSURE.xlsx")

mh_med <- read.xlsx("C:/Users/User/BioStat_2024/GitHub_task/ADaM coding/ADaM coding/SDTM/MH_MEDICALHISTORY.xlsx")

```

Поработаем с доменом ADSL, вытащим оттуда переменные:

- STUDYID;

- USUBJID;

- TRTP;

- TRTPN

```{r}
adsl <- 
  dem_ds %>% 
  select(STUDYID, SUBJID, 
         ARM) %>% 
  mutate(USUBJID = paste(STUDYID, SUBJID, sep = '-'),
         TRTP = ARM,
         TRTPN = c(1,2)[match(TRTP, c("XXXX0", "XXXX1"))]) %>% 
  mutate(ARM=NULL)
```

Поработаем с доменом MH (даты разберем позже). Выудим все необходимые переменные, избавимся от пустых рядов в MHTERM:

- MHSEQ;

- MHCAT;

- MHTERM;

- MHDECOD;

- MHBODSYS;

- MHSTDTC;

- ASTDT - НОВАЯ ПЕРЕМЕННАЯ ИЗ MHSTDTC;

- ASTDTF - нОВАЯ ПЕРЕМЕННАЯ ИЗ ASTDT;

- MHENDTC;

- AENDT - НОВАЯ ПЕРЕМЕННАЯ ИЗ MHENRTPT;

- AENDTF - НОВАЯ ПЕРЕМЕННАЯ ИЗ AENDT;

- MHENRTPT;

- MHENRF - НОВАЯ ПЕРЕМЕННАЯ ИЗ MHENRTPT


```{r}

mh_df <- mh_med %>%
  select(SUBJID, MHSEQ, MHCAT, MHTERM, MHDECOD, MHBODSYS, MHSTDTC, MHENDTC, MHENRTPT) %>% 
  drop_na(MHTERM)
  
```

Разбираемся с датами и новыми переменными:

```{r}

mh_data <- mh_df %>%
  rowwise() %>% 
  mutate(YMD=MHSTDTC) %>% 
   separate(YMD, into=c("Y", "M", "D"), sep="-" )%>% 
   ungroup() %>%
   mutate(ASTDTF=ifelse(is.na(Y),"Y",
                       ifelse(is.na(M),"M",
                             ifelse(is.na(D),"D","")))) %>% 
  mutate(Y = replace_na(Y, NA))%>% 
  mutate(M = replace_na(M, "01"))%>% 
  mutate(D = replace_na(D, "01")) %>% 
  mutate(ASTDT=ifelse(is.na(Y), NA,
    paste0(Y,"-", M,"-", D))) %>% 
  
  mutate(Y1M1D1=MHENDTC) %>% 
  separate(Y1M1D1, into=c("Y1", "M1", "D1"), sep="-" )%>% 
   ungroup() %>%
   mutate(AENDTF=ifelse(is.na(Y1),"Y",
                       ifelse(is.na(M1),"M",
                             ifelse(is.na(D1),"D","")))) %>% 
  mutate(Y1 = replace_na(Y1, NA))%>% 
  mutate(M1 = replace_na(M1, "01"))%>% 
  mutate(D1 = replace_na(D1, "01")) %>% 
  mutate(AENDT=ifelse(MHENRTPT== 'ONGOING', "",
                      ifelse(is.na(Y), NA,paste0(Y,"-", M,"-", D)))) %>% 
  mutate(MHENRF=ifelse(MHENRTPT=='ONGOING', "ONGOING","")) %>% 
  mutate(YMD=NULL, Y=NULL, M=NULL, D=NULL) %>% 
  mutate(Y1M1D1=NULL, Y1=NULL, M1=NULL, D1=NULL)
  
  

   #mutate(ASTDT=ifelse(nchar(mh_data$MHSTDTC)==10, format(as.Date(MHSTDTC, format = "%Y-%m-%d"))), 0)
            

```

Объединим таблицы. Поменяем порядок всех переменных и их тип в соответствии со спецификацией.
Порядок переменных: 
- STUDYID;

- USUBJID;

- TRTP;

- TRTPN;

- MHSEQ;

- MHCAT;

- MHTERM;

- MHDECOD;

- MHBODSYS;

- MHSTDTC;

- ASTDT - НОВАЯ ПЕРЕМЕННАЯ ИЗ MHSTDTC; 

- ASTDTF - нОВАЯ ПЕРЕМЕННАЯ ИЗ ASTDT;

- MHENDTC;

- AENDT - НОВАЯ ПЕРЕМЕННАЯ ИЗ MHENRTPT;

- AENDTF - НОВАЯ ПЕРЕМЕННАЯ ИЗ AENDT;

- MHENRTPT; 

- MHENRF - НОВАЯ ПЕРЕМЕННАЯ ИЗ MHENRTPT 

```{r}


ADMH <-left_join(adsl, mh_data,  by = "SUBJID") %>% 
  mutate(SUBJID=NULL) %>% 
  relocate(ASTDT, .after = MHSTDTC) %>% 
  relocate(ASTDTF, .after = ASTDT) %>%
  relocate(AENDT, .after = MHENDTC) %>% 
  relocate(MHENRTPT, .after = AENDTF) %>% 
  mutate(MHSEQ=as.numeric(MHSEQ)) %>% 
  mutate(MHENDTC=as.character(MHENDTC))

ADMH


```

```{r}
write.xlsx(ADMH, "C:/Users/User/BioStat_2024/GitHub_task/ADaM coding/ADaM coding/ADaM-like/ADMH.xlsx")

```


