---
title: "automatization_notebook"
output:
  html_document:
    df_print: paged
date: "`27.10.24`"
---

```{r setup, include=FALSE}
knitr::opts_chunk$set(echo = TRUE)

library(tidyverse)
library(readxl)
library(lubridate)
library(flextable)
library(RColorBrewer)
library(ggpubr)
library(qqplotr)
library(psych)
library(ggcorrplot)
library(broom)




```

# Чтение данных

В вашем варианте нужно использовать датасеты cardio_train_big или cardio_train_not_too_big.

```{r}
original_data<-read.csv2("C:/Users/User/Downloads/biostat_homework_092024 (1)/biostat_homework_092024/data/raw/cardio_train_big.csv") 

original_data
#view(original_data)
```

# Выведите общее описание данных

```{r}
glimpse(original_data)


```

# Очистка данных

1)  Уберите переменные, в которых пропущенных значений больше 20% или уберите субъектов со слишком большим количеством пропущенных значений. Или совместите оба варианта. Напишите обоснование, почему вы выбрали тот или иной вариант:

**Обоснование**: *В данном датасете нет NA. Однако есть аномально высокие и аномально низкие показатели Систолического и Диастолического артериального давления. Поскольку я не врач и не могу точно сказать возможные пределы этих показателей, я руководствовалась межквартильным размахом, чтобы оставить наиболее достоверные данные. Всё, что выходило за пределы 1,5 межквартильных размаха (за пределы "усов"), я считала выбросами и записала их в файл outliers.csv. Чтобы обезопасить себя от излишнего "выбрасывания" данных, я оставила все данные, которые находятся в пределах 3 межквартильных размахов, а остальные заменила на NA. В результате NA ни по одному показателю не было выше 20%. Я также пробовала основываться на правилах 3 сигм, но в результате аномальные значения этих показателей оставались =\> я отказалась от этого.*

2)  Переименуйте переменные в человекочитаемый вид (что делать с пробелами в названиях?);

3)  В соответствии с описанием данных приведите переменные к нужному типу (numeric или factor);

4)  Отсортируйте данные по возрасту по убыванию;

5)  Сохраните в файл outliers.csv субъектов, которые являются выбросами (например, по правилу трёх сигм) --- это необязательное задание со звёздочкой;

6)  Присвойте получившийся датасет переменной "cleaned_data".

```{r}
#Переименовываю данные, привожу к нужному типу, сортирую по возрасту (по убыванию)


data<-original_data%>%arrange(desc(age))

cleaned_data<-data %>% 
  mutate(across(age, function(x) x/365)) %>% 
  mutate(id=as.factor(id),
    gender=as.factor(gender), 
         cholesterol=as.factor(cholesterol),
         gluc=as.factor(gluc),
         smoke=as.factor(smoke),
         alco=as.factor(alco),
         active=as.factor(active),
         cardio=as.factor(cardio),
         weight=as.numeric(weight),
         ap_hi=as.numeric(ap_hi)) %>% 
  rename_with(function(x) x %>%
                str_replace("id","ID") %>%
                str_replace("age","Возраст (лет)") %>%
                str_replace("gender","Пол") %>% 
                str_replace("height","Рост (см)") %>% 
                str_replace("weight","Вес (кг)") %>%
                str_replace("ap_hi","Систолическое артериальное давление") %>%
                str_replace("ap_lo","Диастолическое артериальное давление")%>%
                str_replace("cholesterol","Холестерин") %>%
                str_replace("gluc","Глюкоза") %>%
                str_replace("smoke","Курение") %>%
                str_replace("alco","Употребление алкоголя") %>%
                str_replace("active","Активный образ жизни") %>%
                str_replace("cardio","Сердечно сосудистые заболевания")) %>% 
  mutate(across(where(is.character), function(x) as.factor(x))) %>% 
  mutate(across(Пол, function(x) x %>% 
                  factor(levels=c(1,2), labels=c("Мужчина", "Женщина"))))%>% 
  mutate(across(Холестерин, function(x) x %>% 
                  factor(levels=c(1,2,3), labels=c("Норма", "Выше нормы", "Значительно выше нормы"))))%>% 
  mutate(across(Глюкоза, function(x) x %>% 
                  factor(levels=c(1,2,3), labels=c("Норма", "Выше нормы", "Значительно выше нормы"))))%>% 
  mutate(across(Курение, function(x) x %>% 
                  factor(levels=c(0,1), labels=c("Нет", "Да"))))%>% 
   mutate(across('Употребление алкоголя', function(x) x %>% 
                  factor(levels=c(0,1), labels=c("Нет", "Да"))))%>% 
   mutate(across('Активный образ жизни', function(x) x %>% 
                  factor(levels=c(0,1), labels=c("Нет", "Да"))))%>% 
   mutate(across('Сердечно сосудистые заболевания', function(x) x %>% 
                  factor(levels=c(0,1), labels=c("Нет", "Да")))) 
data<-cleaned_data



#Заменяю аномальные данные на NA

#3 межквартильных интервала
intervalSist3<-(140.0 -120.0)*3
intervalDiast3<-(90.00 -80.00)*3

Sistneg3<-(120.0-intervalSist3)
Sistpos3<-(140.0+intervalSist3)

Diastneg3<-(80.00-intervalDiast3)
Diastpos3<-(90.00+intervalDiast3)


data$`Систолическое артериальное давление`[data$`Систолическое артериальное давление`<Sistneg3|data$`Систолическое артериальное давление`>Sistpos3]<-NA  
data$`Диастолическое артериальное давление`[data$`Диастолическое артериальное давление`<Diastneg3|data$`Диастолическое артериальное давление`>Diastpos3]<-NA


#Записываю выбросы в отдельный файл

#1,5 межквартильных интервала
intervalSist<-(140.0 -120.0)*1.5
intervalDiast<-(90.00 -80.00)*1.5

Sistneg<-(120.0-intervalSist)
Sistpos<-(140.0+intervalSist)

Diastneg<-(80.00-intervalDiast)
Diastpos<-(90.00+intervalDiast)
Sisttrash<-cleaned_data %>% 
  filter(`Систолическое артериальное давление`<Sistneg|`Систолическое артериальное давление`>Sistpos)

Diasttrash<-cleaned_data %>% 
  filter(`Диастолическое артериальное давление`<Diastneg|`Диастолическое артериальное давление`>Diastpos)


outliers<- Sisttrash %>% bind_rows(Diasttrash)




#Переписываю манипуляции с NA в cleaned_data
cleaned_data<-data

cleaned_data

write.csv(outliers, "C:/Users/User/Downloads/biostat_homework_092024 (1)/biostat_homework_092024/data/raw/outliers.csv", row.names = T)

#view(cleaned_data)
#view(outliers)

```

```{r}
#Посмотрим, что получилось с итоговой таблицей и с таблицей выбросов
summary(cleaned_data)


summary(outliers)

```

# Сколько осталось переменных?

*Все переменные остались, тк доля NA составила менее 20% в новом датафрейме*

```{r}

summary(cleaned_data)

```

# Сколько осталось случаев?

*Все переменные остались, тк доля NA составила менее 20% в новом датафрейме*

# Есть ли в данных идентичные строки?

*Нет. Но в ID явно сбита нумерация, тк количество пациентов меньше чем max(ID)*

```{r}

duplic<-original_data %>% mutate(
  ID=NULL,
  gender=as.character(gender), 
         cholesterol=as.character(cholesterol),
         gluc=as.character(gluc),
         smoke=as.character(smoke),
         alco=as.character(alco),
         active=as.character(active),
         cardio=as.character(cardio),
         weight=as.character(weight),
         ap_hi=as.character(ap_hi))
  
 #duplic %>% duplicated() 


count(duplic[duplicated(duplic), ])

```

# Сколько всего переменных с пропущенными значениями в данных и сколько пропущенных точек в каждой такой переменной?

*Всего 1424 NA в модифицированных данных. NA есть в 2 переменных: Систолическое артериальное давление и Диастолическое артериальное давление по 288 и 1136 NA соответственно*

```{r}
summary(cleaned_data)

sum(is.na(cleaned_data$`Систолическое артериальное давление`))
sum(is.na(cleaned_data$`Диастолическое артериальное давление`))

sum(is.na(cleaned_data))


```

# Описательные статистики

## Количественные переменные

1)  Рассчитайте для всех количественных переменных для каждой группы (наличие или отсутствие сердечно-сосудистых заболеваний):

1.1) Количество значений;

1.2) Количество пропущенных значений;

1.3) Среднее;

1.4) Медиану;

1.5) Стандартное отклонение;

1.6) 25% квантиль и 75% квантиль;

1.7) Интерквартильный размах;

1.8) Минимум;

1.9) Максимум;

1.10) 95% ДИ для среднего - задание со звёздочкой. \newpage #Таблица 1 - Количественные переменные

```{r}


statistics <- list(
      `Количество субъектов` = ~length(.x) %>% as.character(),
      `Количество (есть данные)` = ~sum(!is.na(.x))%>% as.character(),
      `Нет данных` = ~sum(is.na(.x))%>% as.character(),
      `Ср. знач.` = ~ifelse(sum(!is.na(.x)) == 0, "Н/П*", mean(.x, na.rm = TRUE) %>% round(2) %>% as.character()),
      `Станд. отклон.` = ~ifelse(sum(!is.na(.x)) < 3, "Н/П*", sd(.x, na.rm = TRUE) %>% round(2) %>% as.character()),
      #`95% ДИ для среднего` = ~sd(.x, na.rm = TRUE) %>% round(2) %>% as.character(),
      `95% ДИ для среднего` = ~ifelse(
        sum(!is.na(.x))==0, "Н/П",
        paste0(
          t.test(.x)$conf.int[1] %>% round(2), " - ",
          t.test(.x)$conf.int[2] %>% round(2)
        ) %>%  as.character()
      ),
      `мин. - макс.` = ~ifelse(sum(!is.na(.x)) == 0, "Н/П*", paste0(min(.x, na.rm = TRUE) %>% round(2), " - ", max(.x, na.rm = TRUE) %>% round(2))),
      `Медиана` = ~ifelse(sum(!is.na(.x)) == 0, "Н/П*", median(.x, na.rm = TRUE) %>% round(2) %>% as.character()),
      `Q1 - Q3` = ~ifelse(sum(!is.na(.x)) == 0, "Н/П*", paste0(quantile(.x, 0.25, na.rm = TRUE) %>% round(2), " - ", quantile(.x, 0.75, na.rm = TRUE) %>% round(2)))
)


cleaned_data %>% 
  select(`Сердечно сосудистые заболевания`, where(is.numeric)) %>%
  group_by(`Сердечно сосудистые заболевания`) %>% 
  summarise(across(where(is.numeric), statistics)) %>% 
  pivot_longer(!`Сердечно сосудистые заболевания`) %>% 
  separate(name, into=c("Переменная", "Статистика"), sep="_" ) %>% 
  rename(Значение=value)%>% 
  flextable()%>% 
  theme_box() %>% 
  align(align = "center", part="all") %>% 
  merge_v(c("Сердечно сосудистые заболевания","Переменная"))



```

## Категориальные переменные

1)  Рассчитайте для всех категориальных переменных для каждой группы (наличие или отсутствие сердечно-сосудистых заболеваний):

1.1) Абсолютное количество;

1.2) Относительное количество внутри группы;

1.3) 95% ДИ для доли внутри группы - задание со звёздочкой.

```{r}


cleaned_data %>%
  mutate(ID=as.numeric(ID)) %>% 
  select(where(is.factor)) -> factor_data

group_variable <- "Сердечно сосудистые заболевания"

variable_name <- "Пол"

get_cat_table_one_variable<- function(factor_data,group_variable,variable_name) {
  factor_data %>% 
  count(.data[[group_variable]], .data[[variable_name]], .drop=FALSE) %>% 
  mutate(`Относительное количество` = (n/sum(n)) %>% round(4) %>% `*`(100) %>%  str_c("%")) %>% 
  group_by(.data[[group_variable]]) %>% 
  mutate(`Относительное количество внутри группы` = (n/sum(n)) %>% round(4) %>% `*`(100) %>%  str_c("%")) %>% 
  ungroup() %>% 
rename(`Абсолютное количество` = n) %>% 
mutate(`Тест Фишера, p-value`=table(factor_data[[group_variable]], factor_data[[variable_name]]) %>% fisher.test( workspace = 2e8) %>% .$p.value %>%  round(3),
       Переменная = variable_name) %>% 
    mutate(Переменная = variable_name) %>% 
  rename(Значение := variable_name,
         `Сердечно сосудистые заболевания` :=group_variable)
}



factor_data %>% 
  select(!group_variable) %>% 
  names() %>% 
  map_dfr(function(variable_name) get_cat_table_one_variable(factor_data, group_variable, variable_name)) %>% 
  select( Переменная, `Сердечно сосудистые заболевания`,  everything()) %>% 
  flextable() %>% 
  theme_box() %>% 
  align(align = "center", part="all") %>% 
  merge_v(c("Сердечно сосудистые заболевания", "Переменная", "Тест Фишера, p-value")) 

####Тест Фишера не проходит на всех переменных
#fisher.test( workspace = 2e8) - увеличиваю workspace, иначе выдает ошибку

```

# Визуализация

## Количественные переменные

1)  Для каждой количественной переменной сделайте боксплоты по группам. Расположите их либо на отдельных рисунках, либо на одном, но читаемо;

2)  Наложите на боксплоты beeplots - задание со звёздочкой.

3)  Раскрасьте боксплоты с помощью библиотеки RColorBrewer.

```{r}
knitr::opts_chunk$set(echo = TRUE, message = FALSE, warning = FALSE, error = FALSE, fig.width=16, fig.height=10)

for_ggplot_Возраст<-cleaned_data %>% 
  mutate(ID=as.numeric(ID)) %>% 
  select(`Возраст (лет)`, where(is.factor)) %>%
  pivot_longer(!`Возраст (лет)`) %>%
  rowwise(name, value) %>% 
  mutate(namevalue=str_c(name, value, sep=": ")) %>% 
  ungroup() %>% 
  group_by(namevalue)

for_ggplot_Рост<-cleaned_data %>% 
  mutate(ID=as.numeric(ID)) %>% 
  select(`Рост (см)`, where(is.factor)) %>%
  pivot_longer(!`Рост (см)`) %>%
  rowwise(name, value) %>% 
  mutate(namevalue=str_c(name, value, sep=": ")) %>% 
  ungroup() %>% 
  group_by(namevalue)


for_ggplot_Вес<-cleaned_data %>% 
  mutate(ID=as.numeric(ID)) %>% 
  select(`Вес (кг)`, where(is.factor)) %>%
  pivot_longer(!`Вес (кг)`) %>%
  rowwise(name, value) %>% 
  mutate(namevalue=str_c(name, value, sep=": ")) %>% 
  ungroup() %>% 
  group_by(namevalue)

for_ggplot_Сист<-cleaned_data %>% 
  mutate(ID=as.numeric(ID)) %>% 
  select(`Систолическое артериальное давление`, where(is.factor)) %>%
  pivot_longer(!`Систолическое артериальное давление`) %>%
  rowwise(name, value) %>% 
  mutate(namevalue=str_c(name, value, sep=": ")) %>% 
  ungroup() %>% 
  group_by(namevalue)

for_ggplot_Диаст<-cleaned_data %>% 
  mutate(ID=as.numeric(ID)) %>% 
  select(`Диастолическое артериальное давление`, where(is.factor)) %>%
  pivot_longer(!`Диастолическое артериальное давление`) %>%
  rowwise(name, value) %>% 
  mutate(namevalue=str_c(name, value, sep=": ")) %>% 
  ungroup() %>% 
  group_by(namevalue)



Возраст<-for_ggplot_Возраст %>%
  mutate(ID=NULL) %>% 
  ggplot()+
  geom_boxplot(aes(x=name, y=`Возраст (лет)`, fill=namevalue
                  ))+
  theme_bw()+
  labs(x="Категория")+
    scale_fill_manual(" ",
                    values = c("Активный образ жизни: Да" = "#31a354",
                               "Активный образ жизни: Нет" = "#e5f5e0",
                               "Глюкоза: Выше нормы" = "#e34a33",
                               "Глюкоза: Значительно выше нормы" = "#fdbb84",
                               "Глюкоза: Норма" = "#fee8c8",
                               "Курение: Да" = "#636363",
                                "Курение: Нет" = "#f0f0f0",
                               "Пол: Женщина" = "#dd1c77",
                                "Пол: Мужчина" = "#2c7fb8",
                               "Сердечно сосудистые заболевания: Да"="#756bb1",
                                "Сердечно сосудистые заболевания: Нет"="#efedf5",
                               "Употребление алкоголя: Да" = "#3182bd",
                               "Употребление алкоголя: Нет" = "#deebf7",
                               "Холестерин: Выше нормы" = "#fec44f",
                                "Холестерин: Значительно выше нормы" = "#d95f0e",
                               "Холестерин: Норма" = "#fff7bc"
                            
                             )) +coord_flip()+

  theme(
    axis.text=element_text(size=10),
    axis.title=element_text(size=12),
    legend.text=element_text(size=10),
    legend.title=element_text(size=10)
  )


Рост<-for_ggplot_Рост %>%
  mutate(ID=NULL) %>% 
  ggplot()+
  geom_boxplot(aes(x=name, y=`Рост (см)`, fill=namevalue
                  ))+
  theme_bw()+
  labs(x="Категория")+
    scale_fill_manual(" ",
                    values = c("Активный образ жизни: Да" = "#31a354",
                               "Активный образ жизни: Нет" = "#e5f5e0",
                               "Глюкоза: Выше нормы" = "#e34a33",
                               "Глюкоза: Значительно выше нормы" = "#fdbb84",
                               "Глюкоза: Норма" = "#fee8c8",
                               "Курение: Да" = "#636363",
                                "Курение: Нет" = "#f0f0f0",
                               "Пол: Женщина" = "#dd1c77",
                                "Пол: Мужчина" = "#2c7fb8",
                               "Сердечно сосудистые заболевания: Да"="#756bb1",
                                "Сердечно сосудистые заболевания: Нет"="#efedf5",
                               "Употребление алкоголя: Да" = "#3182bd",
                               "Употребление алкоголя: Нет" = "#deebf7",
                               "Холестерин: Выше нормы" = "#fec44f",
                                "Холестерин: Значительно выше нормы" = "#d95f0e",
                               "Холестерин: Норма" = "#fff7bc"
                            
                             )) +coord_flip()+

  theme(
    axis.text=element_text(size=10),
    axis.title=element_text(size=12),
    legend.text=element_text(size=10),
    legend.title=element_text(size=10)
  )



Вес<-for_ggplot_Вес %>%
  mutate(ID=NULL) %>% 
  ggplot()+
  geom_boxplot(aes(x=name, y=`Вес (кг)`, fill=namevalue
                  ))+
  theme_bw()+
  labs(x="Категория")+
    scale_fill_manual(" ",
                    values = c("Активный образ жизни: Да" = "#31a354",
                               "Активный образ жизни: Нет" = "#e5f5e0",
                               "Глюкоза: Выше нормы" = "#e34a33",
                               "Глюкоза: Значительно выше нормы" = "#fdbb84",
                               "Глюкоза: Норма" = "#fee8c8",
                               "Курение: Да" = "#636363",
                                "Курение: Нет" = "#f0f0f0",
                               "Пол: Женщина" = "#dd1c77",
                                "Пол: Мужчина" = "#2c7fb8",
                               "Сердечно сосудистые заболевания: Да"="#756bb1",
                                "Сердечно сосудистые заболевания: Нет"="#efedf5",
                               "Употребление алкоголя: Да" = "#3182bd",
                               "Употребление алкоголя: Нет" = "#deebf7",
                               "Холестерин: Выше нормы" = "#fec44f",
                                "Холестерин: Значительно выше нормы" = "#d95f0e",
                               "Холестерин: Норма" = "#fff7bc"
                            
                             )) +coord_flip()+

  theme(
    axis.text=element_text(size=10),
    axis.title=element_text(size=12),
    legend.text=element_text(size=10),
    legend.title=element_text(size=10)
  )

Сист<-for_ggplot_Сист %>%
  mutate(ID=NULL) %>% 
  ggplot()+
  geom_boxplot(aes(x=name, y=`Систолическое артериальное давление`, fill=namevalue
                  ))+
  theme_bw()+
  labs(x="Категория")+
    scale_fill_manual(" ",
                    values = c("Активный образ жизни: Да" = "#31a354",
                               "Активный образ жизни: Нет" = "#e5f5e0",
                               "Глюкоза: Выше нормы" = "#e34a33",
                               "Глюкоза: Значительно выше нормы" = "#fdbb84",
                               "Глюкоза: Норма" = "#fee8c8",
                               "Курение: Да" = "#636363",
                                "Курение: Нет" = "#f0f0f0",
                               "Пол: Женщина" = "#dd1c77",
                                "Пол: Мужчина" = "#2c7fb8",
                               "Сердечно сосудистые заболевания: Да"="#756bb1",
                                "Сердечно сосудистые заболевания: Нет"="#efedf5",
                               "Употребление алкоголя: Да" = "#3182bd",
                               "Употребление алкоголя: Нет" = "#deebf7",
                               "Холестерин: Выше нормы" = "#fec44f",
                                "Холестерин: Значительно выше нормы" = "#d95f0e",
                               "Холестерин: Норма" = "#fff7bc"
                            
                             )) +coord_flip()+

  theme(
    axis.text=element_text(size=10),
    axis.title=element_text(size=12),
    legend.text=element_text(size=10),
    legend.title=element_text(size=10)
  )

Диаст<-for_ggplot_Диаст %>%
  mutate(ID=NULL) %>% 
  ggplot()+
  geom_boxplot(aes(x=name, y=`Диастолическое артериальное давление`, fill=namevalue
                  ))+
  theme_bw()+
  labs(x="Категория")+
    scale_fill_manual(" ",
                    values = c("Активный образ жизни: Да" = "#31a354",
                               "Активный образ жизни: Нет" = "#e5f5e0",
                               "Глюкоза: Выше нормы" = "#e34a33",
                               "Глюкоза: Значительно выше нормы" = "#fdbb84",
                               "Глюкоза: Норма" = "#fee8c8",
                               "Курение: Да" = "#636363",
                                "Курение: Нет" = "#f0f0f0",
                               "Пол: Женщина" = "#dd1c77",
                                "Пол: Мужчина" = "#2c7fb8",
                               "Сердечно сосудистые заболевания: Да"="#756bb1",
                                "Сердечно сосудистые заболевания: Нет"="#efedf5",
                               "Употребление алкоголя: Да" = "#3182bd",
                               "Употребление алкоголя: Нет" = "#deebf7",
                               "Холестерин: Выше нормы" = "#fec44f",
                                "Холестерин: Значительно выше нормы" = "#d95f0e",
                               "Холестерин: Норма" = "#fff7bc"
                            
                             )) +coord_flip()+

  theme(
    axis.text=element_text(size=10),
    axis.title=element_text(size=12),
    legend.text=element_text(size=10),
    legend.title=element_text(size=10)
  )

Возраст
Рост
Вес
Сист
Диаст


```

## Категориальные переменные

1)  Сделайте подходящие визуализации категориальных переменных. Обоснуйте, почему выбрали именно этот тип.

**Использую барплоты, чтобы посмотреть количество субъектов с данным признаком. Также их можно разбить на группы (как мы делали в статистической таблице) и оценить, например, ассоциировано ли курение с сердечно сосудистыми заболеваниями (последний график)**

```{r}

ggplot(cleaned_data)+
  geom_bar(aes(x = Пол),
            fill = "purple",
            colour = "black")+
  theme_classic()

ggplot(cleaned_data)+
  geom_bar(aes(x = Холестерин),
            fill = "blue",
            colour = "black")+
  theme_classic()

ggplot(cleaned_data)+
  geom_bar(aes(x = Глюкоза),
            fill = "green",
            colour = "black")+
  theme_classic()


ggplot(cleaned_data)+
  geom_bar(aes(x = Курение),
            fill = "yellow",
            colour = "black")+
  theme_classic()

ggplot(cleaned_data)+
  geom_bar(aes(x = `Употребление алкоголя`),
            fill = "magenta",
            colour = "black")+
  theme_classic()

ggplot(cleaned_data)+
  geom_bar(aes(x = `Активный образ жизни`),
            fill = "red",
            colour = "black")+
  theme_classic()


ggplot(cleaned_data)+
  geom_bar(aes(x = `Сердечно сосудистые заболевания`),
            fill = "pink",
            colour = "black")+
  theme_classic()


ggplot(cleaned_data)+
  geom_bar(aes(x =`Сердечно сосудистые заболевания` , fill = Курение), position="dodge",
            colour = "black")+
  theme_classic()


```

# Статистические оценки

## Проверка на нормальность

1)  Оцените каждую переменную на соответствие нормальному распределению с помощью теста Шапиро-Уилка. Какие из переменных являются нормальными и как как вы это поняли?

```{r}
s1<-shapiro.test(cleaned_data$`Возраст (лет)`[0:5000])$p.value
s2<-shapiro.test(cleaned_data$`Рост (см)`[0:5000])$p.value
s3<-shapiro.test(cleaned_data$`Вес (кг)`[0:5000])$p.value
s4<-shapiro.test(cleaned_data$`Систолическое артериальное давление`[0:5000])$p.value
s5<-shapiro.test(cleaned_data$`Диастолическое артериальное давление`[0:5000])$p.value

p_value1<-c("Возраст", s1, "Не нормальное")
p_value2<-c("Рост", s2, "Не нормальное")
p_value3<-c("Вес", s3, "Не нормальное")
p_value4<-c("Систолическое артериальное давление", s4, "Не нормальное")
p_value5<-c("Диастолическое артериальное давление", s5, "Не нормальное")

tibble(p_value1,p_value2,p_value3,p_value4,p_value5)

```

2)  Постройте для каждой количественной переменной QQ-плот. Отличаются ли выводы от теста Шапиро-Уилка? Какой метод вы бы предпочли и почему?

**Переменные Возраст, Рост и Вес могли бы быть нормально распределенными, если бы не было выбросов, или если бы у большого количества субъектов признак не принимал бы близких значений - и то, и другое вносит вклад в ненормальное распределение.  Выводы между тестами тестами не отличаются. Я считаю нужно использовать оба подхода: тест даст нам относительно строгую математическую оценку, а график подскажет, какие данные "мешают" распределению переменной стать нормальным.** 

```{r}
qqnorm(cleaned_data$`Возраст (лет)`, main = "Возраст") 
qqline(cleaned_data$`Возраст (лет)`)

qqnorm(cleaned_data$`Рост (см)`, main = "Рост") 
qqline(cleaned_data$`Рост (см)`)


qqnorm(cleaned_data$`Вес (кг)`, main = "Вес (кг)") 
qqline(cleaned_data$`Вес (кг)`)

qqnorm(cleaned_data$`Систолическое артериальное давление`, main = "Систолическое артериальное давление") 
qqline(cleaned_data$`Систолическое артериальное давление`)

qqnorm(cleaned_data$`Диастолическое артериальное давление`, main = "Диастолическое артериальное давление") 
qqline(cleaned_data$`Диастолическое артериальное давление`)

```

3)  Ниже напишите, какие ещё методы проверки на нормальность вы знаете и какие у них есть ограничения.

**Посмотреть на распределение плотности вероятности. Ограничение: визуальная оценка без четкого математического критеря. Еще есть Anderson-Darling normality test для бОльших выборок, но обладает ограничением на взаимосвязанные данные **

```{r}
cleaned_data$`Возраст (лет)` %>% density(na.rm = T) %>% plot(main="Возраст",sub="Не нормальное распределение")

cleaned_data$`Рост (см)` %>% density(na.rm = T) %>% plot(main="Рост",sub="Не нормальное распределение")

cleaned_data$`Вес (кг)` %>% density(na.rm = T) %>% plot(main="Вес",sub="Не нормальное распределение")

cleaned_data$`Систолическое артериальное давление` %>% density(na.rm = T) %>% plot(main="Систолическое артериальное давление",sub="Не нормальное распределение")

cleaned_data$`Диастолическое артериальное давление` %>% density(na.rm = T) %>% plot(main="Диастолическое артериальное давление",sub="Не нормальное распределение")
```

## Сравнение групп

1)  Сравните группы (переменная **cardio**) по каждой переменной (как количественной, так и категориальной). Для каждой переменной выберите нужный критерий и кратко обоснуйте его выбор в комментариях.

```{r}
cleaned_data %>% 
  select(where(is.numeric) & !ID) %>% 
  names() %>% 
  set_names() %>% 
  map(function(x) wilcox.test(cleaned_data[[x]]~cleaned_data$`Сердечно сосудистые заболевания`)$p.value < 0.05) %>% 
  enframe() %>% 
  unnest() %>% 
  mutate(across(value, function(x) ifelse(value == T, "Различие между группами есть", "Различие между группами не доказано"))) %>%  filter(value == "Различие между группами есть") %>% 
  rename(`Количественная переменная` = name) %>% 
  rename(`Тест Манна-Уитни ` = value) 
  



cleaned_data %>% 
  select(where(is.factor) & !`Сердечно сосудистые заболевания` & !ID) %>% 
  names() %>% 
  set_names() %>% 
  map(function(x) fisher.test(cleaned_data[[x]], cleaned_data$`Сердечно сосудистые заболевания`,  workspace = 2e8)$p.value < 0.05) %>% 
  enframe() %>% 
  unnest() %>% 
  mutate(across(value, function(x) ifelse(value == T, "Различие между группами есть", "Различие между группами не доказано"))) %>%  filter(value == "Различие между группами есть")%>% 
  rename(`Категориальная переменная` = name) %>% 
  rename(`Тест Фишера ` = value)

```

# Далее идут **необязательные** дополнительные задания, которые могут принести вам дополнительные баллы в том числе в случае ошибок в предыдущих

## Корреляционный анализ

1)  Создайте корреляционную матрицу с визуализацией и поправкой на множественные сравнения. Объясните, когда лучше использовать корреляционные матрицы и в чём минусы и плюсы корреляционных исследований.
**Не очень понимаю, почему у меня симметрично отноистельно диагонали: где поправка на множественные сравнения?**

```{r}

cleaned_data %>% 
  select(where(is.numeric) & !ID) %>% 
  corr.test(method="spearman") -> corr_data
ggcorrplot(corr_data$r, p.mat=corr_data$p, insig="blank", lab=TRUE)
```

## Моделирование

1)  Постройте регрессионную модель для переменной **cardio**. Опишите процесс построения

```{r}
cleaned_data %>% 
  select(!ID) %>% 
  mutate(across(where(is.factor), function(x) x %>%  fct_relabel(function(x) x %>% str_c(": ", .))))-> model_data
lm(`Возраст (лет)` ~ ., model_data) %>% 
tidy(conf.int = T) %>% 
  mutate(across(c(estimate, std.error, statistic), function(x) x %>% formatC(format="f", digits=2, decimal.mark = ".")), 
         `p.value` = ifelse(`p.value` <0.001, "0,001", round(`p.value`, 3)),
         term=term %>%  str_remove_all("`") %>% str_replace("\\(Inrercept\\)", "Intercept")) %>% 
  unite("95% CI", conf.low, conf.high, sep=",") %>% 
  rename(`Переменная` = term, `Коэффициент`= estimate, `Стд.ошибка`= std.error, `Статистика`=statistic) %>% relocate(`95% CI`, .after = `Коэффициент`) %>% 
  flextable()%>% 
  theme_box() %>% 
  align(align = "center", part="all") %>% 
  bold(i=~p.value %>%  str_extract("\\d.\\d{3}") %>% as.numeric() %>% `<` (0.05), j="p.value") %>% 
  color(i=~`Коэффициент`>0 & p.value %>%  str_extract("\\d.\\d{3}") %>% as.numeric() %>% `<` (0.05), color="green", j="Коэффициент" ) %>% 
  color(i=~`Коэффициент`<0 & p.value %>%  str_extract("\\d.\\d{3}") %>% as.numeric() %>% `<` (0.05), color="red", j="Коэффициент" )



```
