---
title: "Visualisation_Pro"
author: "IsaevaA.S."
date: "2024-11-17"
output: html_document
---

```{r setup, include=FALSE}
knitr::opts_chunk$set(echo = TRUE)

library(tidyverse)
library(readxl)
library(ggpubr)
library(qqplotr)
library(psych)
library(ggcorrplot)
library(broom)
library(reshape)
library(rstatix)
library(corrr)
library(corrplot)
library(cluster)
library(factoextra)
library(pheatmap)
library(FactoMineR)
library(ggbiplot)
library(plotly)
library(tidymodels)
library(embed)
library(tidymodels)
library(Matrix)
library(irlba)

```

# Чтение данных
1. Загрузите датасет very_low_birthweight.RDS (лежит в папке домашнего задания). 
Переменными исхода являются колонки 'dead', а также время от рождения до смерти или выписки (выводятся из 'birth' и 'exit'. 7 пациентов были выписаны до рождения). Сделайте копию датасета, в которой удалите колонки с количеством пропусков больше 100, а затем удалите все строки с пропусками. 

```{r}
original_data<-readRDS("C:/Users/User/Downloads/very_low_birthweight.RDS") 

original_data

cleaned_data<-original_data %>% 
  select_if(~ sum(is.na(.)) < 100) %>% #удаляем колонки с количеством пропусков больше 100
  drop_na() #удаляем строки с NA

```

# Плотности распределения числовых данных
2. Постройте графики плотности распределения для числовых переменных. Удалите выбросы, если таковые имеются. Преобразуйте категориальные переменные в факторы. Для любых двух числовых переменных раскрасьте график по переменной ‘inout’.


```{r}

cleaned_data<-cleaned_data %>% 
  mutate(race=as.factor(race),
         inout=as.factor(inout),
         twn=as.factor(twn),
         delivery=as.factor(delivery),
         sex=as.factor(sex),
         dead=as.factor(dead),
         vent=as.factor(vent),
         pneumo=as.factor(pneumo),
         pda=as.factor(pda),
         cld=as.factor(cld))


cleaned_data_num<-cleaned_data %>% 
  select_if(is.numeric) %>% 
  gather(key="variable", value="value")




density_plots<-ggplot(cleaned_data_num, aes(value)) +
  geom_density() +
  facet_wrap(~variable, scales="free")+
  theme_classic()

  
bwt_plot<-ggplot(cleaned_data, aes(bwt, fill=inout)) +
  geom_density(alpha = .5)+
  theme_classic()

lowph_plot<-ggplot(cleaned_data, aes(lowph, fill=inout)) +
  geom_density(alpha = .5)+
  theme_classic()

density_plots
bwt_plot
lowph_plot

```
Удаляем выбросы благодаря боксплоту

```{r}

cleaned_data_outliers<-cleaned_data %>%
  mutate_if(is.numeric, ~replace(., . %in% boxplot.stats(.)$out,NA)) %>% 
  drop_na

cleaned_data_outliers_num<-cleaned_data_outliers %>% 
  select_if(is.numeric) %>% 
  gather(key="variable", value="value")


density_plots_out<-ggplot(cleaned_data_outliers_num, aes(value)) +
  geom_density() +
  facet_wrap(~variable, scales="free")+
  theme_classic()

density_plots_out

```
# Сравнение числовой переменной по группам
3. Проведите тест на сравнение значений колонки ‘lowph’ между группами в переменной inout. Вид статистического теста определите самостоятельно. Визуализируйте результат через библиотеку 'rstatix'. Как бы вы интерпретировали результат, если бы знали, что более низкое значение lowph ассоциировано с более низкой выживаемостью?

```{r}


stats<-cleaned_data_outliers %>%
  select(lowph, inout) %>% 
  group_by(inout) %>%
  get_summary_stats(lowph, type = "mean_ci")



IN<-c(stats$inout[1], stats$inout[2])
M<-c(stats$mean[1], stats$mean[2])
CI<-c(stats$ci[1], stats$ci[2])

tib<-tibble(IN,M, CI) %>% mutate(M=as.numeric(M),
                                 CI=as.numeric(CI))

ggplot(tib, 
       aes(x = IN, 
           y = M)) +
  geom_point()+
  geom_errorbar(aes(ymin=M-CI,
                    ymax=M+CI))+
  ylim(7.1,7.3)+
  theme_minimal()


cleaned_data_outliers %>%
  t_test(lowph ~ inout)%>%
  add_significance()



```
Вывод: Тест Стьюдента показал статистически значимое отличие в средних (с ош. первого рода = 0,05) между группами. 95% ДИ-лы не пересекаются. В группе transported более низкое значение lowph, и, принимая во внимание взаимосвязь с выживаемостью, по всей видимости, будет более низкая выживаемость.

# Корреляционный анализ

4. Сделайте новый датафрейм, в котором оставьте только континуальные или ранговые данные, кроме 'birth', 'year' и 'exit'. Сделайте корреляционный анализ этих данных. Постройте два любых типа графиков для визуализации корреляций.

```{r}

cleaned_data_outliers_contin <-cleaned_data_outliers %>% 
  select_if(is.numeric) %>% 
  select(-c('birth', 'year', 'exit') )





cleaned_data_outliers_contin_cor <- cor(cleaned_data_outliers_contin, method = "spearman") 

corrplot(cleaned_data_outliers_contin_cor, method = 'number')

cleaned_data_outliers_contin_cor %>% network_plot(min_cor = .0)



```
Визуализируем самые сильные корреляции между данными:

gest - bwt

bwt - hospstay

gest - hospstay

```{r}
gest_bwt<-cleaned_data_outliers_contin %>% 
    ggplot(aes(x = gest, y = bwt)) + 
    geom_point(size = 1.1)  + 
    
    geom_smooth(method = "lm") +
    theme_bw()


bwt_hospstay<-cleaned_data_outliers_contin %>% 
    ggplot(aes(x = bwt, y = hospstay)) + 
    geom_point(size = 1.1)  + 
    
    geom_smooth(method = "lm") +
    theme_bw()

gest_hospstay<-cleaned_data_outliers_contin %>% 
    ggplot(aes(x = gest, y = hospstay)) + 
    geom_point(size = 1.1)  + 
    
    geom_smooth(method = "lm") +
    theme_bw()



ct_gest_bwt<-cor.test(cleaned_data_outliers_contin$gest,
         cleaned_data_outliers_contin$bwt, method = "spearman")


ct_bwt_hospstay<-cor.test(cleaned_data_outliers_contin$bwt,
         cleaned_data_outliers_contin$hospstay, method = "spearman")

ct_gest_hospstay<-cor.test(cleaned_data_outliers_contin$gest,
         cleaned_data_outliers_contin$hospstay, method = "spearman")


ct_gest_bwt
gest_bwt
ct_bwt_hospstay
bwt_hospstay
ct_gest_hospstay
gest_hospstay
```
Корреляции действительно статистически значимые, однако корреляция между gest и bwt оказалась самой сильной. Остальные показывают отрицательную взаимосвязь.

# Иерархическая кластеризация
5. Постройте иерархическую кластеризацию на этом датафрейме.
На основе дендрограммы предполагаю 3 кластера "высшего" уровня
```{r}
#Стандартизуем данные
cleaned_data_outliers_contin_scaled <- scale(cleaned_data_outliers_contin)

#Матрица дистанций
data_dist <- dist(cleaned_data_outliers_contin_scaled,
                       method = "euclidean")
#Дендрограмма кластеров
data_dist.hc <- hclust(d = data_dist,
                     method = "ward.D2")

#Визуализируем
tree<-fviz_dend(data_dist.hc, 
          k=3,
          cex = 0.6, 
          horiz = TRUE,
          k_colors = "jco",
          rect = TRUE, 
          rect_border = "jco", 
          rect_fill = TRUE) 

tree

``` 
6. Сделайте одновременный график heatmap и иерархической кластеризации. Интерпретируйте результат.

Здесь видно, что bwt и gest расположены ближе всего друг к другу (корреляционный анализ показал нам бОльшую корреляцию). Разделение данных на 6 кластеров (по рядам), видимо, оптимально (хотя по некоторым колонкам все равно собираются в кластер и "синие" и "красные" значения). Вид данных схож у двух соседних веток. Переменная hospstay сильно отличается от других.

```{r}




heat_tree<-pheatmap(cleaned_data_outliers_contin_scaled, 
         show_rownames = FALSE, 
         clustering_distance_rows = data_dist,
         clustering_method = "ward.D2", 
         cutree_rows = 6,
         cutree_cols = length(colnames(cleaned_data_outliers_contin_scaled)),
         angle_col = 45, 
         main = "Dendrograms for clustering rows and columns with heatmap")
heat_tree

```

# PCA анализ
7. Проведите PCA анализ на этих данных. Проинтерпретируйте результат. Нужно ли применять шкалирование для этих данных перед проведением PCA?

Шкалирование перед PCA нужно (если не сделали его заранее). 90% дисперсии объясняют первые 5 компонент, а первые 2 компоненты объясняют 60% дисперсии. Это хороший результат разложения на главные компоненты.

```{r}
cleaned_data_outliers_contin.pca <- prcomp(cleaned_data_outliers_contin, 
                        scale = T)

summary(cleaned_data_outliers_contin.pca)


fviz_eig(cleaned_data_outliers_contin.pca, addlabels = T, ylim = c(0, 50))


fviz_pca_var(cleaned_data_outliers_contin.pca, col.var = "contrib")


fviz_pca_var(cleaned_data_outliers_contin.pca, 
             select.var = list(contrib = 3), # Задаём число здесь 
             col.var = "contrib")
```

Как и ожидалось, переменные bwt и gest схожи. Их контрибуция в первую главную компоненту высока. Аналогично, коррелируют данные lowp и apg1. Наблюдается отрицательная корреляция между hospstay и gest. Между переменными gest и pltct взаимосвязи нет (как и между apg1 и hospstay). 3 самые важные по контрибуции переменные: gest, bwt, pltct 

# Анализ наблюдений по PCA
8. Постройте biplot график для PCA. Раскрасьте его по значению колонки 'dead'.

```{r}
cleaned_data_outliers_contin_death<-cleaned_data_outliers_contin %>% 
  bind_cols(cleaned_data_outliers$dead)

cleaned_data_outliers_contin_death<-cleaned_data_outliers_contin_death %>% 
  mutate (death=cleaned_data_outliers_contin_death$...7) %>% 
  select(-7) 
  
#cleaned_data_outliers_contin_death<- cleaned_data_outliers_contin_death %>% mutate(death=as.numeric(death))


# Визуализируем с группировкой по death (для этого переменную нужно сделать фактором)
ggbiplot(cleaned_data_outliers_contin.pca, 
         scale=0, 
         groups = as.factor(cleaned_data_outliers_contin_death$death), 
         ellipse = T,
         alpha = 0.2) +
  theme_minimal()

```

9. Переведите последний график в 'plotly'. При наведении на точку нужно, чтобы отображалось id пациента.
 
```{r}
#Введем id
cleaned_data_outliers_contin_id<-cleaned_data_outliers_contin %>% 
  mutate(id=row_number())

cleaned_data_outliers_contin_id.pca<-prcomp(cleaned_data_outliers_contin_id, 
                        scale = T)
cleaned_data_outliers_contin_id.pca

pcadf <- data.frame(cleaned_data_outliers_contin_id.pca$x)

#Рисуем график 'plotly' распределения данных по 3 компонентам. (не смогла построить "стрелочки")
plly<- plot_ly(data = pcadf, 
            x=~PC1, 
            y=~PC2,
          z=~PC3, 
            size = 1,
            type="scatter3d",
            mode="markers",
         text=row_number(pcadf))

plly

```
# Интерпретация данных
10. Дайте содержательную интерпретацию PCA анализу. Почему использовать колонку 'dead' для выводов об ассоциации с выживаемостью некорректно?

PCA анализ показывает, какие переменные вносят бОльший вклад в разделение данных по группам dead. Здесь группы по dead слабо соотноятся с bwt, gest и hospstay (слабо соотносятся с переменными с наибольшей контрибуцией в главные компоненты в том числе) . Лучше всего разделение по dead соотносится с lowph  (однако, нам изначально известно, что lowph соотносится с выживаемостью): низкий lowph соотносится с меньшей выживаемостью (большей смертностью - синий эллипс)


#UMAP
11. Приведите ваши данные к размерности в две колонки через UMAP. Сравните результаты отображения точек между алгоритмами PCA и UMAP.


Не могу сделать UMAP из-за ошибки:
Error in `step_umap()`:
Caused by error in `irlba::irlba()`:
! функция 'sexp_as_cholmod_sparse' не предусмотрена в пакете 'Matrix'
Backtrace:
  1. ... %>% juice()
 14. uwot::umap(...)
 15. uwot:::uwot(...)
 16. uwot:::spectral_init(V, ndim = n_components, verbose = verbose)
 17. uwot:::irlba_tsvd_normalized_laplacian_init(A, ndim, verbose = FALSE)
 18. uwot:::irlba_spectral_tsvd(L, ndim + 1)
 21. irlba::irlba(L, nv = n, nu = 0, maxit = iters)








